【裁判字號】    89,訴,101
【裁判日期】    890320
【裁判案由】    給付借款
【裁判全文】
臺灣嘉義地方法院民事判決  八十九年度訴字第一Ｏ一號
    原      告  台灣中小企業銀行股份有限公司
    法定代理人  丁○○
    訴訟代理人  甲○○
    被      告  丙○○
    訴訟代理人  乙○○
右當事人間請求給付借款事件，本院判決如左：
    主      文
被告應給付原告新台幣佰零伍萬玖仟零壹拾陸元，及自民國八十七年四月二十五日
起至清償日止按年息百分之九．二九計算之利息，暨自民國八十七年五月二十六日起
至清償日止，其逾期清償在六個月以內者，按上開利率百分之十、逾期清償超過六個
月以上者，按上開利率百分之二十計算之違約金。
訴訟費用由被告負擔。
本判決得假執行。
    事      實
甲、原告方面：
  一、聲明：求為判決如主文所示。
  二、陳述：被告丙○○於民國八十四年十二月六日邀同案外人楊硯程為連帶保證人
            ，向原告借款新台幣（下同）三百一十一萬元，借款期限自八十四年十
            二月六日起至一百零四年十二月六日止，利率按百分之九．三五計息，
            並隨原告行庫基本放款利率加百分之Ｏ．九機動調整之，現為按息百分
            之九．二九計算，按月平均攤還一次，遲延履行時，除仍按上開利率計
            息外，逾期在六個月以內者，按上開利率百分之十、逾期清償超過六個
            月以上者，按上開利率百分之二十計算之違約金。詎料被告借款後自八
            十七年五月二十五日起即未按期攤還本息，利息僅付至八十七年四月二
            十五日，本金尚欠三百零五萬九千零一十六元，迭經催討無效，為此爰
            依消費借貸之法律關係訴請被告給付如主文第一項所示之本金、利息及
            違約金。
  三、證據：提出借據影本一份、授信約定書影本一份、催收款項備查卡影本一份為
            證。
乙、被告方面：
  聲明及陳述：認諾原告之請求。
    理      由
一、按當事人於言詞辯論時為訴訟標的之認諾者，應本於其認諾為該當事人敗訴之判
    決，民事訴訟法第三百八十四條定有明文，本件原告主張其對被告有三百零五萬
    九千零一十六元借款請求權存在，被告有給付義務等語，被告之訴訟代理人（有
    特別代理權）則於八十九年三月十七日言詞辯論期日對原告上開訴訟標的為認諾
    ，則依前開說明，本院自應本於被告認諾而為被告敗訴之判決，從而，原告請求
    被告給付其如主文第一項所示之本金、利息及違約金，核屬正當，應予准許。
二、又本於被告認諾所為之判決，法院應依職權宣告假執行，民事訴訟法第三百八十
    九條第一項第一款定有明文，本件就被告既係本於其認諾而為敗訴之判決，爰依
    職權宣告假執行。
三、據上論結，原告之訴為有理由，依民事訴訟法第三百八十四條、第七十八條、第
    三百八十九條第一項第一款，判決如主文。
中      華      民      國    八十九    年      三      月      二十    日
~B臺灣嘉義地方法院民事庭
~B    法  官  簡源希
右為正本係照原本作成
如對本判決上訴須於判決送達後廿日內向本院提出上訴狀
中      華      民      國    八十九    年      三      月    二 十二   日
~B    書記官  李銷勳


司法院資訊處製作；財團法人民間司法改革基金會備份。
